# 欠租企业法院判决以变压器设备抵债账务处理

提问人：冰封紫 时间：2018-01-26 08:43:05
企业欠租，法院判决其变压器设备抵债，评估金额大于租金，并且变压器目前是不可用的，需要进一步维修，请问各位老师作为出租方账务处理该如何做？谢谢

回答人：chenyiwei
如果抵债设备尚未达到预定可使用状态，需进行维修后方可使用的，则首先按抵债设备的评估值计入在建工程，转销相应的应收账款和坏账准备，差额确认为营业外收入。 发生的维修费计入在建工程成本，达到预定可使用状态时一并转固。这不是通常情况下固定资产使用过程中为了保持其现有产生经济利益流入的能力而进行日常维修的支出，而是取得时为了使其达到预定可使用状态的必要支出。

提问人：冰封紫 时间：2018-01-30 10:19:49
谢谢陈版，还有个问题后续维修时需要替换一部分零部件，被替换部分账面价值扣除这个会计处理我一直不太明白怎么去操作，是直接变卖部分作价直接冲减在建工程吗，另外如果没有变卖收入该如何处理？

回答人：chenyiwei
如果当初评估和交接时就确定有一部分零部件不能用要替换的，则这部分坏零件的价值应当直接不计入，也就不存在扣除问题了。如果已经评估并计入，则按对应的评估值扣除，与有无变卖收入无关。

提问人：冰封紫 时间：2018-05-03 18:05:15
求助陈版，租户欠租金，走的司法拍卖程序，法院拍卖的资产已经流拍了两次了，评估价值过高，我单位出于尽快把欠租企业厂房的资产处理掉，腾空厂房对外出租，考虑把资产买下来实际上以物抵债，但是又不打算实际使用这批资产，该如何进行账务处理，另外这批资产包含的项比较多eg：机器设备、叉车、办公桌椅、电脑等，实际打算对外处置这批资产，对外处置的价值肯定低于评估价值的。谢谢

回答人：chenyiwei
按实际成交价格入账，确认为其他流动/非流动资产。日后处置时差额计入资产处置损益。

提问人：冰封紫 时间：2018-05-04 08:57:50
陈版，是不是可以理解为抵债的资产如果不打算自用，就不满足固定资产的确认条件所以计入其他流动资产/其他非流动，如果一年之内就能处置，就可以记到其他流动资产，但是实务中如果不确定处置时间，一般的就是长期性的资产就计入其他非流动，反之其他流动。另外如果打算自用，满足固定资产确认条件的计入固定资产。

回答人：chenyiwei
是的。